【裁判字號】    94,破,49
【裁判日期】    950119
【裁判案由】    宣告破產
【裁判全文】
臺灣板橋地方法院民事裁定                94年度破字第49號
聲  請  人  大漢食品股份有限公司
法定代理人  甲○○
代  理  人  洪大明律師
上列聲請人聲請宣告大漢食品股份有限公司破產事件，本院裁定
如下：
    主      文
聲請駁回。
聲請程序費用由聲請人負擔。
    理      由
一、本件聲請意旨略以：聲請人大漢食品股份有限公司（下稱大
    漢公司）以冷藏食品批發、買賣及進出口貿易為其主要業務
    ，惟近年來因國內經濟不景氣，廠商外移嚴重，聲請人嚴重
    虧損，負債如附表一所示金額，惟聲請人僅有如附表二所示
    之資產，顯不能清償債務，為此爰依破產法第57條、第58條
    之規定，聲請宣告破產。
二、按破產，對債務人不能清償債務者，宣告之，為破產法第57
    條所明定。又依同法第148 條規定之旨趣，如債務人之財產
    不敷清償破產財團之費用及財團之債務，即難認有宣告破產
    之實益。故倘債務人確係毫無財產可構成破產財團，或債務
    人之財產不敷清償破產財團之費用及財團之債務，無從依破
    產程序清理其債務時，即得以無宣告破產之實益，裁定駁回
    聲請，此觀司法院25年院字第1505號解釋自明，並有最高法
    院92年度臺抗字第6 號、86年度臺抗字第479 號裁定意旨可
    資參照。
三、經查，聲請人主張其有如附表二所示資產共約新台幣（下同
    ）3064萬1978元，不足清償如附表一所示之負債計1 億8143
    萬3656元等語，雖提出如附表二所示資產明細表1 件、土地
    登記謄本1 件、建物登記謄本2 件、及如附表二所示債權人
    名冊及債權金額明細表為憑。然查，聲請人主張其所有之附
    表二編號1 、2 、3 所示土地及建物計3 筆，業經執行法院
    於民國（下同）94年8 月17日拍賣而由他人得標買受，已非
    聲請人所有，此有本院94年8 月25日板院通94執金4444字第
    28707 號不動產權利移轉證書影本、土地及建物登記謄本各
    1 件附卷可稽，並經本院調取94執第4444字民事執行卷宗查
    閱屬實，且上開不動產3 筆經拍賣所得價款55,890,000元，
    經分配後，第一順位抵押權人（別除權）尚不足全部受償，
    聲請人毫無可受分配領回之款項，此亦有附於上開民事執行
    卷宗內之94年12月1 日分配表足徵。聲請人雖稱其尚有附表
    二編號4 所示現金600,000 元云云，惟聲請人並未提出任何
    證據以為證明，且經本院先後2 次諭知其提出該現金600,00
    0 元，聲請人則始終未提出（見本院94年11月22日及95年1
    月17日非訟事件筆錄）；而本院另依職權調取聲請人之所得
    明細資料（見卷附之稅務電子門財產所得調件明細表）及函
    詢聲請人各該銀行帳戶中是否尚有存款乙節，經函查結果，
    聲請人除於台灣土地銀行長春分行帳戶尚有存款3 元外，並
    無其他任何存款，此有聯邦商業銀行新莊分行94年11月24日
    函、安泰商業銀行世貿分行94年11月29日函、臺北富邦商業
    銀行股份有限公司94年12月5 日函、安泰商業銀行94年11月
    24日函、台灣中小企業銀行五股分行94年12月7 日函各1 件
    在卷足證。從而，尚難認聲請人其所主張現金600,000 元財
    產確屬存在。此外，聲請人並無其他財產，為其所陳明於卷
    ，有本院94年11月3 日、95年1 月17日非訟事件筆錄可按。
    綜上所述，聲請人所餘存款3 元，顯然不敷清償破產財團之
    費用及財團之債務，無從依破產程序清理其債務，揆諸上開
    說明，顯無宣告破產之實益，聲請人聲請宣告破產，於法不
    合，應予駁回。
四、依破產法第5條、民事訴訟法第78條，裁定如主文。
中      華      民      國   95   年   1   月   19   日
                  民事第一庭    法  官  陳翠琪
以上正本係照原本作成
如對本裁定抗告須於裁定送達後10日內向本院提出抗告狀，並應
繳納抗告費新台幣45元整。
中    華    民    國    95    年    1     月    20    日
                            書記官  林進煌
附表一：債權人名冊及債權金額
┌──────────┬─────────┐
│債權人              │  債權金額        │
│                    │（單位新臺幣）    │
├──────────┼─────────┤
│聯邦商業銀行新莊分行│1404萬8005元      │
│                    │                  │
├──────────┼─────────┤
│華南票券金融股份有限│967萬7368元       │
│公司                │                  │
├──────────┼─────────┤
│華南商業銀行五股分行│8094萬9914元      │
│                    │                  │
├──────────┼─────────┤
│萬泰商業銀行二重分行│358萬940元        │
│                    │                  │
├──────────┼─────────┤
│台北國際商業銀行南三│200萬元           │
│重分行              │                  │
├──────────┼─────────┤
│臺灣土地銀行長春分行│3794萬2498元      │
│                    │                  │
├──────────┼─────────┤
│萬泰商業銀行營業部  │320萬6322元       │
│                    │                  │
├──────────┼─────────┤
│台灣中小企業銀行五股│533萬6000元       │
│分行                │                  │
├──────────┼─────────┤
│台新國際商業銀行南京│341萬5039元       │
│東路分行            │                  │
├──────────┼─────────┤
│富邦商業銀行南京東路│950萬7764元       │
│分行                │                  │
│更名為台北富邦商業銀│                  │
│行股份有限公司      │                  │
├──────────┼─────────┤
│中租迪和股份有限公司│535萬9995元       │
│新莊分公司          │                  │
├──────────┼─────────┤
│財政部基隆關稅局    │20萬3370元        │
│                    │                  │
├──────────┼─────────┤
│財政部臺灣省北區國稅│610萬6441元       │
│局                  │                  │
├──────────┴─────────┤
│共計欠款：1億8143萬3656元               │
└────────────────────┘
附表二：資產明細表
┌──┬───────────────────────┐
│編號│財產清單                                      │
├──┼───────────────────────┤
│1   │臺北縣五股鄉○○段482建號建物，面積891.23平方 │
│    │公尺。                                        │
├──┼───────────────────────┤
│2   │臺北縣五股鄉○○段909 建號建物（未辦保存登記）│
│    │，第一層增建24.75 平方公尺、第二層增建24.75 平│
│    │方公尺。                                      │
├──┼───────────────────────┤
│3   │臺北縣五股鄉○○段556之15地號，面積930.39平方 │
│    │公尺。                                        │
├──┼───────────────────────┤
│4   │現金60萬元。                                  │
└──┴───────────────────────┘


司法院資訊處製作；財團法人民間司法改革基金會備份。
